【裁判字號】    95,訴,1985
【裁判日期】    950906
【裁判案由】    違反槍砲彈藥刀械管制條例
【裁判全文】
臺灣高雄地方法院刑事裁定              95年度訴字第1985號
公  訴  人  臺灣高雄地方法院檢察署檢察官
被      告  甲○○
選任辯護人  徐豐益律師
上列被告因違反槍砲彈藥刀械管制條例案件，經檢察官提起公訴
（95年度偵字第7339號），本院裁定如下：
    主  文
甲○○自民國玖拾伍年玖月玖日起延長羈押貳月並禁止接見及
通信。
具保停止羈押及解除禁見之聲請均駁回。
    理  由
一、被告甲○○因違反槍砲彈藥刀械管制條例案件，前經本院於
    民國95年6 月9 日訊問後，認其涉犯槍砲彈藥刀械管制條例
    第13條4 項之未經許可持有槍砲之主要零組件罪、第8 條第
    5 項、第1 項之未經許可，製造其他可發射金屬或子彈具有
    殺傷力之各式槍砲未遂罪、第12條第5 項、第1 項之未經許
    可製造子彈未遂罪、第13條第1 項之未經許可，製造槍砲、
    彈藥之主要組成零件罪，犯罪嫌疑重大，所犯為最輕本刑為
    5 年以上有期徒刑之罪，且有事實足認為有勾串共犯或證人
    之虞，而有羈押之必要，依刑事訴訟法第101 條第1 項第2
    款、第3 款之規定執行羈押禁見在案。
二、被告及其選任辯護人聲請意旨略以：本案自警方報請臺灣高
    雄地方法院檢察署檢察官偵查起訴至今，並無其他新增證據
    ，扣案槍彈經送鑑定結果，亦無殺傷力。被告於警詢及內勤
    檢察官偵訊時，雖坦承改造犯行，惟因被告不解「改造」之
    意，況且被告持有上開槍彈縱有改造，僅係將無殺傷力之槍
    彈改造成比較漂亮而無殺傷力之槍彈，僅係出於好玩之心態
    。況且被告於警詢時，因施用毒品，已數夜未眠，所為陳述
    恐受警方誘導。另被告自郵局領回之48顆子彈，僅係玩具子
    彈，而依被告情形，並無抗傳不到之情形，為此依刑事訴訟
    法第110 條具保停止羈押。另被告在看守所表現良好，於偵
    訊時羈押中，僅其家人會客，而無串證共犯或證人之可能，
    實無繼續禁止接見、通信之必要，爰依法聲請解除禁止接見
    、通信云云。
三、按被告及得為其輔佐之人或辯護人，得隨時具保向法院聲請
    停止羈押，刑事訴訟法第110 條第1 項雖有明文。然法院准
    許具保停止羈押之聲請，其要件應以被告雖有刑事訴訟法第
    101 條第1 項各款或第101 條之1 第1 項所示之羈押原因，
    但已無羈押之必要；或另有同法第114 條各款所示之情形，
    始得為之。倘被告猶具刑事訴訟法第101 條第1 項各款或第
    101 條之1 第1 項所示之羈押原因，且有羈押之必要，此外
    復查無同法第114 條各款所示不得駁回具保聲請停止羈押之
    情形者，法院即不應准許具保停止羈押，合先敘明。
四、經查，被告因違反槍砲彈藥刀械管制條例案件，前經本院認
    其犯罪嫌疑重大，所犯最輕本刑為5 年以上有期徒刑之罪，
    並有事實足認為有勾串共犯或證人之虞，而有羈押之必要，
    依刑事訴訟法第101 條第1 項第2 款、第3 款之規定，自民
    國95年6 月9 日執行羈押並禁止接見通信在案。聲請意旨雖
    以前揭事由請求准予具保停止羈押，惟按，羈押之目的在於
    保全刑事偵查、審判及執行之進行，確保刑事偵查及審判機
    關得以依法從事犯罪事實之調查與認定，是當法院認定被告
    具有重大之犯罪嫌疑、且該當於法定羈押原因，並有羈押之
    必要性者，即得依法予以羈押。又羈押決定乃法院審理案件
    之初步階段，尚未涉及本案犯罪事實之認定，從而決定羈押
    與否，法院心證形成之程度，要非必以確認被告果有成立犯
    罪始得為之。換言之，刑事訴訟法第101 條第1 項所定「犯
    罪嫌疑重大」之要件，乃指客觀上存在具體事由，足堪使人
    相信被告可能涉有其被指控之犯罪即屬之，與「確信被告有
    罪」之意涵尚屬迥異。查被告經本院訊問後，雖僅坦承未經
    許可持有槍砲之主要零組件罪，惟被告另涉未經許可，製造
    其他可發射金屬或子彈具有殺傷力之各式槍砲未遂罪、未經
    許可製造子彈未遂罪、未經許可，製造槍砲、彈藥之主要組
    成零件罪，業經被告於警詢及內勤檢察官偵訊時供述明確，
    復有扣案之槍彈在卷足佐，是依前述情節，足認被告犯罪嫌
    疑重大，本院羈押被告之理由仍然存在，而有繼續羈押之必
    要。至聲請意旨所指，均有待審判程序調查相關證據後再予
    查明，要非可徒以被告或其選任辯護人片面所辯之詞為據。
    綜上所述，被告上述羈押原因及其必要性仍屬存在，非予繼
    續羈押，顯難進行日後之審理。此外，復查無刑事訴訟法第
    107 條至109 條羈押原因消滅之情形，亦無同法第114 條各
    款所規定之情形，遂認被告前開羈押原因尚未消滅。從而本
    件聲請自屬無據，應予駁回。
五、另本院審酌被告於偵訊時辯稱：扣案槍管係某真實姓名、年
    籍不詳，綽號「宏仔」之友人所寄藏，惟就「宏仔」之年籍
    資料及交付情形皆諉為不知，足認其間互有勾串之虞，如解
    除禁止接見、通信，客觀上存有被告與共犯或證人間之利害
    考量，而有相互勾串及勾串之疑慮，將有礙審判之進行，本
    院認被告禁止接見、通信原因尚未消滅，所請解除禁止接見
    、通信，自難准許。
六、又本院以羈押期間，即將屆滿，被告之羈押原因仍然存在，
    認有繼續羈押之必要，應自95年9 月9 日起，延長羈押2 月
    ，並禁止接見及通信。
七、爰依刑事訴訟法第220 條、第108 條第1 項、第2 項，裁定
    如主文。
中    華    民    國    95    年    9     月    6     日
                  刑事第九庭審判長法  官  王啟明
                                  法  官  王奕勛
                                  法  官  謝梨敏
以上正本證明與原本無異。
如不服本裁定，應於送達後5日內，向本院提出抗告狀。
中    華    民    國    95    年    9     月    6     日
                                  書記官  林志衡


司法院資訊處製作；財團法人民間司法改革基金會備份。
